臺灣臺北地方法院刑事裁定　
111年度聲字第1485號
聲  請  人
即  被  告  張芝菡





選任辯護人  王崇品律師（已於民國111年9月12日解除委任）
            陳宗奇律師（法扶律師）
上列聲請人即被告因妨害名譽案件（111年度自字第5號），聲請
交付法庭錄音光碟並檢閱卷證，本院裁定如下：
    主  文
聲請駁回。
    理  由
一、聲請意旨略以：因開庭筆錄僅記載要點，非逐字登載，未免
    發生歧異，聲請人即被告張芝菡（下稱被告）有聲請交付民
    國111年8月22日法庭開庭錄影音之需要；又本案由自訴人發
    動攻擊，被告處於被動不明自訴人提供事證真實之狀況，非
    檢閱卷證，難以向法院舉證防禦事證，故有檢閱全部卷證之
    必要等語。
二、聲請檢閱卷證部分：
  ㈠按「被告於審判中得預納費用請求付與卷宗及證物之影本。
    但卷宗及證物之內容與被告被訴事實無關或足以妨害另案之
    偵查，或涉及當事人或第三人之隱私或業務秘密者，法院得
    限制之。」、「被告於審判中經法院許可者，得在確保卷宗
    及證物安全之前提下檢閱之。但有前項但書情形，或非屬其
    有效行使防禦權之必要者，法院得限制之。」，刑事訴訟法
    第33條第2項、第3項分別定有明文。依該條項立法說明揭示
    ：為確保被告於審判中之訴訟主體地位，如法院認為適當者
    ，在確保卷證安全之前提下，自得許其親自檢閱卷證；惟倘
    有第二項但書之情形，或檢閱卷證並非被告有效行使防禦權
    之必要方式者，法院自得予以限制。另於判斷檢閱卷證是否
    屬被告有效行使防禦權所必要時，法院宜審酌其充分防禦之
    需要、案件涉及之內容、有無替代程序、司法資源之有效運
    用等因素，綜合認定，例如依被告所取得之卷證資料已得完
    整獲知卷證資訊，而無直接檢閱卷證之實益等情形，均難認
    屬其有效行使防禦權所必要。
  ㈡查被告之選任辯護人陳宗奇律師已聲請閱卷，並於111年9月8
    日取得全卷電子卷證（見本院自卷第219頁），況被告亦已
    聲請付與全卷電子卷證，經本院去除被告以外之人基本資料
    及與被訴事實無關部分，已於111年9月14日將全卷電子卷證
    交付被告（見本院聲卷第30、31頁），是被告已取得全卷資
    料而得完整獲知卷證資訊，堪認其訴訟防禦權已充分行使，
    而無直接檢閱卷證之實益，被告所請，礙難准許，應予駁回
    。
三、聲請交付法庭錄音部分：
  ㈠按「當事人及依法得聲請閱覽卷宗之人，因主張或維護其法
    律上利益，得於開庭翌日起至裁判確定後6個月內，繳納費
    用聲請法院許可交付法庭錄音或錄影內容。但經判處死刑、
    無期徒刑或10年以上有期徒刑之案件，得於裁判確定後2年
    內聲請。」、「當事人及依法得聲請閱覽卷宗之人，因主張
    或維護其法律上利益，聲請交付法庭錄音或錄影內容時，應
    敘明理由，由法院為許可與否之裁定。」、「法院受理前項
    聲請，如認符合聲請人要件，並在聲請期間內提出，且就所
    主張或維護法律上之利益已敘明者，除法令另有排除規定外
    ，應予許可。」，法院組織法第90條之1第1項、法庭錄音錄
    影及其利用保存辦法第8條第1項、第2項分別定有明文。
  ㈡查被告聲請交付本院111年8月22日準備程序之開庭錄音光碟，然該次準備程序，被告及其選任辯護人王崇品律師均到庭，且準備程序筆錄亦經到庭之人閱覽後簽名確認無誤，另被告因聲請付與全卷電子卷證而已取得上開準備程序筆錄，而被告聲請交付法庭錄音光碟，並未附理由，經本院於111年9月7日裁定命補正，惟被告於111年9月8日提出之陳報狀泛稱：因開庭筆錄僅記載要點，非逐字登載，未免發生歧異，而有聲請交付法庭錄影音之需要云云（見本院聲卷第15頁），並未具體敘明有何主張或維護其法律上利益之必要，依上開說明，被告此部分聲請，為無理由，應予駁回。
四、依刑事訴訟法第220條規定，裁定如主文。
中　　華　　民　　國　　111 　年　　9 　　月　　16　　日
　　　　　　　　　刑事第五庭    法　官　張敏玲
上正本證明與原本無異。
如不服本裁定，應於裁定送達後5日內向本院提出抗告狀。因疫
情而遲誤不變期間，得向法院聲請回復原狀。
                                書記官  劉俊廷
中　　華　　民　　國　　111 　年　　9 　　月　　16　　日